【裁判字號】    97,訴,2586
【裁判日期】    980804
【裁判案由】    偽證
【裁判全文】
臺灣臺中地方法院刑事判決              97年度訴字第2586號
公  訴  人  臺灣臺中地方法院檢察署檢察官
被      告  甲○○
                    現另案於臺灣臺中監獄執行中
被      告  乙○○
                    現另案於臺灣臺中監獄執行中
上列被告因偽證案件，經檢察官提起公訴（97年度偵字第13349
號），本院判決如下：
    主    文
甲○○、乙○○均無罪。
    理    由
一、公訴意旨略以：甲○○前因違反槍砲彈藥刀械管制條例案，
    經臺灣南投地方法院於民國89年12月22日，以89年度訴字第
    288號判處有期徒刑2年8月確定，甫於 93年7月20日執行完
    畢。乙○○前因違反槍砲彈藥刀械管制條例案，經臺灣高等
    法院臺中分院於91年1月16日，以91年度上訴字第1464號判
    處有期徒刑1年6 月確定，甫於95年7月26日執行完畢。詎甲○○、乙○○均不知悔改，對於丙○○ (涉嫌販賣第1級毒
    品海洛因、第2級毒品安非他命犯行，業經一審判處應執行
    有期徒刑22年)，於96年3月9日在檢察官偵訊時，均分別以
    證人身分具結，乙○○當時具結後，對於案情有重要關係事
    項之事項證述: 伊與丙○○是透過朋友介紹，才知道丙○○
    有在賣毒品，伊最後1次 (向丙○○購買安非他命毒品之時
    間)是95年12月中旬，那次是伊和甲○○一起去丙○○太平
    住處，(該處之)地址伊忘記了，伊有帶 (臺中市警察局)第
    四分局 (員警)去過，丙○○家樓下1棲屋內，印象中那次是
    伊陪甲○○去，甲○○買了4分之1錢或半錢，重量伊不是很
    確定。是買海洛因毒品，甲○○以（新臺幣，下同)6、7 千
    元向丙○○購買，伊從95年10月份開始向丙○○買安非他命
    ，最後1次向丙○○購買 (時間)是 (同年)12 月下旬，伊還
    有以5000元向丙○○買過半錢安非他命，是在丙○○之太平
    住處，前後約向丙○○買5、6次安非他命，每次交易地點都
    一樣，其他各次向丙○○買半錢或一錢，重量不等，1錢算
    伊1萬2000元，半錢算60 00元，最後1次算伊5000元，每次
    都是伊打給丙○○，都是為了買安非他命毒品才打給丙○○
    ，伊以門號0000000000號 (行動)電話打給丙○○，(丙○○
    )行動電話門號為000000 00 00號，另外1支電話伊忘了，伊
    向丙○○購買毒品，丙○○不可能不賺伊錢，因丙○○錢都
    算的很清楚，伊覺得有被丙○○騙的感覺，因丙○○ ( 賣
    得價格)跟外面的市價不太一樣，但伊找不到人買，最後1次
    交易經過。伊已記不清楚，甲○○有可能比較清楚，伊都實
    話實說，丙○○的綽號是韓莉等語。甲○○當時具結後，對
    於案情有重要關係事項之事項證述: 伊自95年10月至12 月
    中旬這段期間，跟丙○○買海洛因毒品，前後約向丙○○購
    買7、8次，每次至少買半錢以上，價格都在1萬元至1萬5000
    元之間，交易地點有時在霧峰丁台路545號工廠，有時去丙○○住的臺中市○○路的黎閣賓館7樓，也有去過丙○○ (
    臺中縣)太平 (市○○○路交易，最後1次在丙○○之太平的
    住處 (交易)，時間在12月中旬，伊跟乙○○一起去的，只
    有伊買海洛因，買了半錢海洛因，價格1萬1000元或1萬2000
    元。伊以門號0000000000號或00000000 00號或0000000 000
    號 (行動)電話打給丙○○ (洽購毒品)，另丙○○ (所使用
    之門號0926那支比較後面才有在使用，之前丙○○係使用門
    號0955號那支行動電話，丙○○賣毒品予伊，不可能不賺伊
    錢，丙○○那麼愛錢，(又)很會計較，款項一定要收足，伊
    與丙○○沒什麼交情，有時交易也是臨時和丙○○碰面當場
    向其購買，因為丙○○是乙○○的朋友，所以每次 (購買毒
    品)不見得以電話聯絡，但伊每次若打 (電話)給丙○○，就
    一定是向丙○○購買毒品，伊與丙○○交易地點，有在黎閣
    (賓館)、有時在太平、有時在臺中等語。然乙○○、甲○○
    於96年12月3日，在臺灣臺中地方法院法官審理丙○○違反
    毒品危害防制條例案 (該院96年度訴字第3917號)，均以證
    人身分具結後，對於案情有重要關係事項之事項，竟均虛偽
    證述: 因疑丙○○向警方告密，讓警方查獲渠等，始於偵查
    時，故意為前揭不實之證述；因認甲○○、乙○○二人均涉
    犯刑法第168條偽證罪嫌等語。
二、按犯罪事實應依證據認定之，無證據不得認定犯罪事實；不
    能證明被告犯罪，應諭知無罪之判決，刑事訴訟法第一百五
    十四條第二項、第三百零一條第一項分別定有明文。次按所
    謂認定犯罪事實之證據，係指足以認定被告確有犯罪行為之
    積極證據而言，該項證據自須適合於被告犯罪事實之認定，
    始得採為斷罪之資料；又事實之認定，應憑證據，如未能發
    現相當確實證據，或證據不足以證明，自不能以推測或擬制
    之方法，以為裁判之基礎，最高法院二十九年上字第三一０
    五號、四十年臺上字第八六號判例著有明文。又按認定犯罪
    事實所憑之證據，無論係直接證據或間接證據，其為訴訟上
    之證明，須於通常一般之人均不致有所懷疑，而得確信其為
    真實之程度者，始得據為有罪之認定，倘其證明尚未達到此
    一程度，而有合理之懷疑存在，復無其他調查途徑可尋，法
    院即應為無罪之判決，最高法院七十六年臺上字第四九八六
    號著有判例。
三、訊據被告甲○○、乙○○二人雖均坦承於本院96年度訴字第
    3917號審理另案被告丙○○販賣毒品案件中，曾於偵查及審
    理中，經具結後先指認丙○○販賣毒品予其二人，後翻供改
    稱丙○○未販賣毒品予其二人之證詞等情，惟堅決否認有前
    揭審理中偽證罪犯行，辯稱，伊二人在丙○○所犯販賣毒品
    案件中，在審理中所為證詞係真正，在偵查中所為證詞始為
    虛偽等語，按公訴人認為被告甲○○二人涉犯偽證罪，係以
    被告甲○○二人於偵查及審理中，就本院96年度訴字第3917
    號審理另案被告丙○○販賣毒品案件均有就丙○○有無販賣
    毒品之案情有重要關係事項為做證，惟其於警詢中及偵查中
    所供稱丙○○曾販賣毒品予其二人之證詞先後均相同，並有
    第1級毒品海洛因4包、第2級毒品甲基安非他命7包，及供聯
    絡販賣第1、2級毒品所用之行動電話二支、供放毒品使用之
    瓶罐3個、供藏放1、2級毒品之扭蛋及腰包各1個及其施用毒
    品所用之吸食器1組等物可稽，惟其二人於法院審理中卻為
    相反之證詞，且就翻供之決定情形二人所供不一，顯係虛偽
    ，本院就丙○○販毒案件，亦為相同之認定，另有判決書一
    份足稽等為論據。
四、經查，本案被告甲○○二人，確於本院96年度訴字第3917號
    審理另案被告丙○○販賣毒品案件中，均就丙○○有無販賣
    毒品之案情有重要關係事項，於偵查中證稱丙○○曾販賣毒
    品予其二人，於審理中則翻供改稱，丙○○未販賣毒品予其
    二人，並均具結在卷，且本院於前開案件判決時，認為其二
    人於審理中之證詞係虛偽，而為丙○○有罪之判決，有上述
    案件之偵審筆錄、判決書在卷足稽，此部分之事實應可認定
    。
五、惟查：
(一)95 年12月28日凌晨4時40分許，乙○○、甲○○、郭益源等
    人所使用之R9- 3419號小客車行經臺中市○○路與樂業路口
    時，經警攔檢盤查，乙○○等人見警攔查，竟拒不停車而逃
    逸，先至臺中市○○路與三民路口附近棄車，再乘坐計程車
    至臺中縣霧峰鄉○○路545號曾翊豪、曾民宏父親所經營之
    環亞工廠，而為警於同日凌晨5時10分許，在環亞工廠後門
    外查獲乙○○，再至環亞工廠辦公室內查獲甲○○、郭益源
    、曾翊豪等人，並扣得槍、彈等物，嗣移送臺灣臺中地方法
    院檢察署偵辦，乙○○、甲○○2人遭羈押、郭益源、曾翊
    豪2人則經限制住居。另乙○○持有雷管、硝甘炸藥等彈藥
    主要組成零件，並將之載運至上址環亞工廠內，交由曾民宏
    代為藏放在上址工廠鐵皮屋廁所旁之密室內，95年12月28日
    上午5時10分許，乙○○等人在上址工廠為警查獲，惟未起
    獲上開雷管及炸藥，曾民宏惟恐再度遭警查獲，而於96年1
    月底、2月初某日，將上開雷管及炸藥攜往臺中市○區○○
    路4段267號3樓之2不知情之被告丙○○租屋處藏放。於96年
    2月3日（即另案被告丙○○查獲日）凌晨1時10分許，為警
    在臺中市○區○○路267號3樓之2，查獲曾民宏等情，業經
    台灣高等法院台中分院調閱該院96年度上訴字第2958號被告
    乙○○、甲○○違反槍砲彈藥刀械管制條例案件刑事卷宗及
    該院97年度上訴字第312號被告乙○○違反槍砲彈藥刀械管
    制條例案件刑事卷宗查明屬實，有台灣高等法院台中分院97
    年度上訴字第733號判決書一份在卷可參（本院96年度訴字
    第3917號被告丙○○販賣毒品案件，經本院判決後上訴，台
    灣高等法院台中分院以97年度上訴字第733號判決後，目前
    最高法院審理中而無法調卷，以下同）在卷可稽。
(二)證人郭益源於前揭台灣高法院台中分院97年度上訴字第733
    號審理時到庭具結證稱：95年12月28日凌晨，伊和乙○○、
    甲○○3人與被告丙○○約好要在臺中市○○路見面，結果
    被警察包圍，伊等才逃到環亞塑膠工廠去，並跟被告改約到
    環亞塑膠工廠，相約目的是因大家為朋友關係，有時候會一
    起吸食毒品。95年12月28日凌晨3點20分許，由伊使用00000
    00000號電話，打被告0000000000號電話相約，同日凌晨4點
    11分許，由乙○○或甲○○使用000000000 0號電話，打被
    告0000000000號電話聯絡。後來伊和乙○○、甲○○一起被
    帶到警局作筆錄，當時伊獲交保（應係限制住居之誤），後
    來警察通知乙○○要伊買東西過去，所以他們被借提時伊會
    到場，伊有聽到乙○○、甲○○他們兩人說應該是被丙○○
    所出賣等語。及依列印遠傳電信股份有限公司檢送磁片關於
    丙○○於95年12月28日使用0000000000號電話之通聯紀錄結
    果，發現95年12月28日凌晨3點20分許、3時51分許、3時52
    分許，0000000000號電話與丙○○使用之00000 00000號電
    話有3次通聯紀錄，同日凌晨4點11分許、4時15分許，00000
    00000號電話與丙○○使用之0000000000號電話有2次通聯紀
    錄，基地台位置均在臺中市○區○○路4段312、314號（案
    被告丙○○租屋處附近）等情，此與證人郭益源上開證詞相
    符。又觀之該通聯紀錄，同日凌晨4時31分許，丙○○使用
    000000000 0號電話通話之基地台位置係在臺中市○區○○
    路255號7之3，同日凌晨7時2分許，丙○○使用0000000 000
    號電話通話之基地台位置乃在臺中縣霧峰鄉○○段丁台小段
    357- 56地號（見台灣高法院台中分院97年度上訴字第733號
    判決書第2項至第3頁），堪認另案被告丙○○稱：95 年12
    月28日伊與乙○○、甲○○、郭益源等人約在臺中市○區○○路及樂業路口見面，後來又約在丁台路環亞工廠，伊在天
    快亮的時候有去丁台路的工廠門口按喇叭、作信號等語，並
    非虛言。
(三)證人乙○○於96年12月3日在本院96年度訴字第1917號案件
    審理時，經審判長諭知如翻異前詞可能讓自己觸犯誣告罪及
    偽證罪之情形下，仍具結證稱：伊和甲○○、郭益源被抓當
    天，有跟丙○○聯絡見面，到約定地點就被警方圍捕開槍，
    跑掉後，丙○○又約伊等到丁台路的工廠，去丁台路的中途
    有一個多小時的時間，丙○○並未到場，警察就來攻堅，當
    時被抓，伊整個人很抓狂，才想是被丙○○陷害，所以要報
    復她，說她有賣毒品，事實上丙○○並沒有賣毒品給伊和甲○○。被抓之後，伊和甲○○就懷疑是丙○○，有透過人打
    電話叫她出來談，但她都沒有出來，在借提時伊和甲○○才
    決定要咬她等語（見96年度蒞字第11087號卷第47頁至48 頁
    ）。證人甲○○於96年12月3日本院96年度訴字第1917號案
    件審理時，經審判長諭知如翻異前詞可能讓自己觸犯誣告罪
    及偽證罪之情形下，亦具結證稱：在警局和檢察官詢問時，
    伊指證曾向丙○○購買毒品，是因為當時聽說是丙○○咬伊
    和乙○○，所以伊和乙○○被借提於第四分局時，私下談好
    要說丙○○販賣毒品給伊二人，事實上她沒有販賣。伊知道
    實際上並不是丙○○通風報信的，所以願意說出實情，不然
    會害到她等語（見96年度蒞字第11087號卷第49頁）。另證
    人即任職臺中市警察局第四分局偵查佐劉仕傑於本院96 年
    度訴字第1917號審理時亦證稱：第一次在臺中市○○路及建
    成路口的路檢盤查並不是偶然的，是先有線報才追蹤他們，
    後來發生衝撞，就對乙○○、甲○○車子開槍，追到法院附
    近就追丟了。在路檢攔查之前已經先得到情資發現他們的聚
    集點是在臺中縣霧峰鄉○○路的一處鐵工廠，跟丟後伊等就
    回到丁台路工廠附近埋伏守候。乙○○跟甲○○2人剛被查
    獲之初並未供出他們買毒的來源，是後來經檢察官指揮借提
    訊問多次的期間，他們二人才供出買毒的來源等語（見台灣
    高等法院台中分院97年上訴字第733號判決書第3頁）。
(四)上開證人郭益源、乙○○、甲○○對於故意誣陷被告販毒予
    乙○○、甲○○之經過情節互核相符，另證人即偵查佐劉仕
    傑亦證稱：乙○○、甲○○他們2人供出買毒來源是被告時
    ，同時在場聽得到對方的談話，且他們從借提出來至借提回
    去之間，其2人均有交談等情（見台灣高等法院台中分院97
    年上訴字第733號判決書第3頁），堪認被告乙○○、甲○○
    二人於95年12月28日被警察逮捕，懷疑是另案被告丙○○跟
    警察通風報信，因此誣陷丙○○販賣毒品給其二人等情，尚
    非全然無據。雖被告乙○○、甲○○二人於96年12月3日本
    院96年度訴字第3917號審理時之證詞，關於第幾次借提時決
    定要指證被告、借提時是否提到要指證被告販賣何種毒品、
    是否提到販賣地點、次數等節有所不一，然被告乙○○、甲○○2人係於96年1月4日警詢時第1次指證另案被告丙○○販
    毒，距離96年12月3日到本院作證時，已有11個月之久，其
    間其2人因該案及另2案歷經數次借提及警詢，實難責其就上
    開細節記憶清楚，況參諸被告乙○○、甲○○於96年12 月3
    日於本院審理時之筆錄，其2人關於第幾次借提時決定要指
    證被告、借提時是否提到要指證被告販賣何種毒品及是否提
    到販賣地點、次數等問題，其2人均先回答「忘記了」而無
    法具體指陳，是不能就證人乙○○、甲○○於本院審理時有
    些微證詞不符，即遽以認定其二人全部證詞均不可採。又被
    告乙○○、甲○○於本院96年度訴字第3917號審理均證稱：
    聽警察說是丙○○檢舉（咬）伊等，伊等才會說丙○○販賣
    毒品等語，與證人即於96年1月4日製作該2位證人警詢筆錄
    之偵查佐劉仕傑於該案件本院審理時證稱：伊並未暗示乙○○、甲○○係被告丙○○提供線報等語不符，惟證人乙○○
    、甲○○僅稱「聽警察說」，並未指明何位警察，再徵諸被
    告乙○○、甲○○2人96年1月4日指述被告販毒之2份警詢筆
    錄（見台灣高等法院台中分院97年度上訴字第733號判決書
    第4頁），就問話內容部分完全相同，答話內容關於指證被
    告特徵、住處特徵、聯絡方式亦完全一致，顯係互相拷貝內
    容而製作，是尚難認被告乙○○、甲○○所稱：聽警察說是
    丙○○檢舉（咬）伊等乙節係不實在。
(五)被告乙○○自95年12月28日為警查獲後，關於其施用毒品之
    來源先後於本院96年度訴字第3917號及另案指稱如下：
  (1)於95年12月28日另案第 1次警詢時供稱：伊有施用毒品安非
    他命，安非他命是向一名綽號「阿華」之男子購得，每包安
    非他命係以 2千元之價格向「阿華」男子購得，每次都是伊
    主動至南投縣埔里鎮一家不知名之遊藝場內找「  阿華」男
    子購買，向他購買2次左右等語（見台灣高等法院台中分院
    97年度上訴字第733號判決書第4頁）。
  (2)於96年1月4日警詢時指稱：伊都是在臺中縣太平市○○路32
    1號 1、2樓客廳向一名姓名叫「丙○○」的女子購買安非他
    命，每次購買 1錢，價格為1萬5千元，共向「丙○○」購買
    安非他命3至4次，最近一次是於95年12月中旬，向她購買半
    錢，價格為1萬2千元等語（見台灣高等法院台中分院97年度
    上訴字第733號判決書第4頁）。
  (3)於96年2月7日另案偵查時以證人身分具結證稱：伊施用的安
    非他命是曾民宏免費拿給伊用的，在95年10月到12月這段時
    間給的，約有過 3、4次，每次都拿1克多。甲○○在丁台路
    的工廠有向曾民宏買海洛因，伊至少看過3、4次以上，甲○○當場付現金給曾民宏，最少都買半錢至四分之一錢，每次
    都拿 8、9千至1萬元不等的現金給曾民宏，伊看到的期間也
    是在10到12月等語（見台灣高等法院台中分院97年度上訴字
    第733號判決書第4頁，轉引96年偵字第930號偵卷第181、18
    2、1 84頁，96年偵字第4496號偵卷第8、9、11頁，96年偵
    字第50 04號偵卷第5、6、8頁，96年偵字第4258號偵卷第30
    、31、3 3頁）。
  (4)於96年3月9日本案偵查時具結證稱：伊是從95年10月份開始
    向丙○○買安非他命，最後一次購買是12月份下旬，買了半
    錢，是在她太平住處，她算我 5千元。我前後和她買了很多
    次安非他命，約有5、6次，每次交易地點都一樣，其他各次
    向她買半錢或一錢，重量不等，她一錢算我1萬2千元，半錢
    算6千元，最後一次算伊5千元。95年12月中旬那次是伊和甲○○一起去丙○○太平住處，甲○○以6、7千元向她購買四
    分之一錢或半錢海洛因等語（見台灣高等法院台中分院97年
    度上訴字第733號判決書第4頁，轉引96年偵字第5980號偵卷
    第17至18頁）。
(六)被告甲○○自95年12月28日為警查獲後，關於其施用毒品之
    來源於本院96年度訴字第3917號及另案先後指稱如下：
  (1)於95年12月28日另案第 1次警詢筆錄供稱：伊最近沒有施用
    毒品等語（台灣高等法院台中分院97年度上訴字第733號判
    決書第4頁，轉引自中分四偵字第0950100598號警卷第22頁
    ）。
  (2)於96年1月4日警詢時指稱：伊都是在臺中縣太平市○○路32
    1號 1、2樓客廳向一名姓名叫「丙○○」的女子購買海洛因
    ，每次購買半錢，價格1萬2千元，購買2至3次，最近一次是
    在95年12月中旬向「丙○○」購買海洛因半錢，價格為1萬2
    千元等語（見台灣高等法院台中分院97年度上訴字第733號
    判決書第4頁，轉引自96年偵字第930號卷第80至81頁、中分
    四偵字第0960004052號警卷第16至18頁）。
  (3)於96年2月7日另案偵查時以證人身分具結證稱：伊施用毒品
    來源是跟曾民宏買的，在 95年10月到12月中旬，向他買了7
    、8次海洛因毒品，每次都固定買半錢，大約1萬元左右，每
    次都付現，大都在丁台路 545號工廠內交易，也曾去過大里
    市的汽車旅館。伊二人在丁台路工廠交易海洛因毒品時，乙○○曾經在場許多次。伊也有看過曾民宏拿安非他命給乙○○吃免費的好幾次，都在10月到12月份期間等語（見台灣高
    等法院台中分院97年度上訴字第733號判決書第4頁，轉引自
    96年偵字第930號偵卷第187頁，96年偵字第4496號偵卷第14
    頁，96年偵字第5004號偵卷第12頁，96年偵字第4258號偵卷
    第37頁）。
  (4)於96年3月9日偵查時具結證稱：伊於95年10月份12月中旬這
    段期間，跟丙○○買海洛因毒品，前後跟她購買7、8次，每
    次至少買半錢以上，價格都在1萬至1萬5千元之間，交易地
    點有時在霧峰丁台路545號工廠，有時去她住的臺中市○○
    路的賓館七樓，店名黎閣賓館，也有去過她太平東平路交易
    。最後一次在12月中旬，伊跟乙○○一起去她太平住處，只
    有伊買海洛因半錢，價格1萬1千元或1萬2千元等語（台灣高
    等法院台中分院97年度上訴字第733號判決書第4頁，轉引自
    96年偵字第5980號偵卷第20至21頁）。
(七)觀之被告乙○○、甲○○上開供述，可知被告乙○○依訊問
    時間先後，先謂其施用之安非他命係向綽號「阿華」之男子
    購得，繼謂向另案被告丙○○購買，又謂係曾民宏免費提供
    ，復謂向另案被告丙○○所購買，且先後供稱向另案被告丙○○購買或由曾民宏提供安非他命之期間完全相同；被告甲○○依訊問時間先後，先否認其有施用毒品，繼謂向另案被
    告丙○○購買海洛因，又謂向曾民宏購買海洛因，復謂向另
    案被告丙○○購買海洛因，且其前後供稱向曾民宏、丙○○
    購買海洛因之期間、次數及提到在丁台路工廠交易等情節則
    幾乎完全相同。其2人就毒品施用來源，均前後供述不一，
    更迭反覆，且同一天訊問均指證同一人，不同次訊問則又指
    向另一人，顯有嫁禍他人之嫌疑。再參以被告乙○○於警詢
    及偵查2次指述向另案被告丙○○購買安非他命之情節，就
    購買次數（有謂3、4次，有謂5、6次）、每次購買之數量及
    價格（有謂每次購買1錢，價格為1萬5千元，有謂每次買半
    錢或一錢，價格一錢1萬2千元，半錢6千元）、最後一次購
    買之時間及價格（有謂95年12月中旬，價格1萬2千元，有謂
    12月份下旬，買了半錢，算5千元）均不一致。被告甲○○
    於警詢及偵查2次指述向另案被告丙○○購買海洛因之情節
    ，就購買次數（有謂2、3次，有謂7、8次）、購買地點（有
    謂均在臺中縣太平市○○路321號1、2樓客廳購買，有謂除
    上址外，也會去霧峰鄉○○路545號工廠或臺中市○○路黎
    閣賓館購買）、每次購買之數量及價格（有謂每次購買半錢
    ，價格為1萬2千元，有謂每次買半錢以上，價格都在1萬至1
    萬5千元之間）亦不一致，且差異甚大。又被告甲○○所稱
    ：
    最後一次在95年12月中旬跟乙○○一起去向被告購買海洛因
    半錢，價格1萬1千元或1萬2千元等語，亦與被告乙○○所稱
    ：95年12月中旬那次是伊和甲○○一起去被告太平住處，甲○○以6、7千元向被告購買四分之一錢或半錢海洛因等語不
    符（台灣高等法院台中分院97年度上訴字第733號判決書第5
    頁）。其2人先後指證向被告購買毒品之情節，不謹前後嚴
    重不符，且彼此供證亦不相同，而存有極大瑕疵與矛盾，要
    難認為其二人於偵查中所證另案被告丙○○有販賣毒品予其
    二人之供述係真實無誤。
(八)至被告乙○○雖曾於另案95年12月28日檢察官偵查時供稱：
    伊等去建成路及樂業路口，要跟綽號「阿姐」的人（指另案
    被告丙○○）拿毒品，後來沒有拿到毒品等語（見96年偵字
    第93 0號偵卷第18頁），被告甲○○於另案95年12月28 日
    檢察官偵查時亦供稱：乙○○跟伊說要向一位大姐購買安非
    他命，相約在臺中縣霧峰鄉○○路545號環亞公司內交易，
    後來改約在臺中市○區○○路與樂業路口交易毒品，但最後
    沒有與大姐交易毒品等語（見中分四偵字第0950100598號警
    卷第18頁）。上開供述縱係屬實，僅能證明95年12月28日證
    人乙○○有與被告相約拿取毒品，惟被告當日並未交付毒品
    予乙○○，且上開事實並無法作為證人乙○○、甲○○指述
    另案被告丙○○於95年10月至12月間販賣毒品之證據。另案
    被告丙○○持用之門號0000 000000號行動電話與乙○○持
    用之門號0000000000號行動電話於95年11月、12月間固通話
    往來頻繁，有通聯紀錄附卷可稽（見原審卷第19至34頁），
    惟彼此通話內容為何並不明確，且自95年11月14日至95年12
    月7日期間，上開2支行動電話即有9日達39次之通話紀錄，
    與被告乙○○指述於95年10月至12月間撥打另案被告丙○○
    持用之00000000 00號行動電話，向其購買毒品3、4次或5、
    6次之情不相符合，是自不能以上開通聯紀錄佐證另案被告
    丙○○確有販賣毒品予乙○○等人之事實。又另案被告丙○○為警扣得海洛因5包、甲基安非他命7包、瓶罐3個、扭蛋
    及腰包各1個等物，因其自己即有施用第一級毒品海洛因及
    第二級毒品甲基安非他命之前科紀錄，有臺灣高等法院被告
    前案紀錄表在卷可據，是自不能以扣得上開非屬鉅量之毒品
    ，即遽認另案被告丙○○有販賣毒品之行為。另扣得現金1
    萬5 千元，亦無任何確切證據證明係被告販賣毒品所得之金
    錢。
六、綜上所述，本件並無積極證據足資證明另案被告丙○○有何
    檢察官所指上開販賣第一、二級毒品犯行，被告乙○○、甲○○2人辯稱其二人於審理中證稱另案被告丙○○未販賣毒
    品予其二人等語，尚非不堪採信。本件既不能證明被告犯罪
    ，自應為無罪之諭知。至被告二人自承其二人於偵查中所為
    證詞始為虛偽，另涉偽證罪嫌，並未據檢察官起訴，本院自
    不得審理，應由檢察官另行偵辦，附此敘明。
七、據上論斷，應依刑事訴訟法第三百零一條第一項前段，判決
    如主文。
中    華    民    國    98    年      8    月    4    日
                  刑事第一庭    審判長法  官  林宜民
                                      法  官  許惠瑜
                                      法  官  林清鈞
以上正本證明與原本無異。
如不服本判決應於收受判決後10日內向本院提出上訴書狀，並應
敘述具體理由；其未敘述上訴理由者，應於上訴期間屆滿後20日
內向本院補提理由書（均須按他造當事人之人數附繕本）「切勿
逕送上級法院」。
                                書記官  陳貴卿
中    華    民    國    98    年     8     月    4    日


司法院資訊處製作；財團法人民間司法改革基金會備份。
